【裁判字號】    92,交抗,434
【裁判日期】    920612
【裁判案由】    聲明異議
【裁判全文】
臺灣高等法院臺中分院刑事裁定                    九十二年度交抗字第四三四號
    抗  告  人
    即受處分人  甲○○
右列抗告人因違反交通管理處罰條例案件，不服臺灣台中地方法院中華民國九十二年
四月三十日裁定（九十二年度交聲字第三二五號）提起抗告，本院裁定如左：
    主      文
抗告駁回。
    理      由
一、抗告人抗告意旨略以：I本件違規地點與攔檢地點相距達五個紅綠燈，且抗告人
    因員警尾隨而主動靠邊接受檢查，員警竟在證據不足情形下，羅織罪名，請求員
    警提出車速快及紅燈右轉證據。II報載罰單收入可抽成，員警在業績壓力下濫開
    罰單擾民等語。
二、按汽車駕駛人行經有燈光號誌管制之交岔路口闖紅燈者，處新臺幣一千八百元以
    上五千四百元以下罰鍰；並記違規點數三點，復依違反道路交通管理事件統一裁
    罰標準表規定，逾期者，處罰鍰新臺幣五仟四佰元整，並記違規點數三點，道路
    交通管理處罰條例第五十三條、第六十三條分別定有明文。
三、經查：(1)本件受處分人即抗告人甲○○駕駛車牌Ｂ７－３６０７號自小客車於九
    十一年四月十七日０時廿五分於台中市○○路與五權路口闖紅燈，經警舉發之事
    實，有台中市○○○○○道路交通管理事件通知單一份附卷可稽，而受處分人上
    述違規事實明確，並有台中市警察局第一分局九十一年五月二日中分一交字第０
    ９１０００８１４９號函一份附卷可佐，並經當日舉發之警員鐘文進於原審時到
    庭結證稱異議人確實有闖紅燈右轉，因其時速很快，我示意其停車，其未看見，
    才追到五權路攔下等語。在司法實務所適用交通違規事件之證據法則上，前開事
    證，已足認定抗告人之違規行為，警方無須更進一步提出例如違規相片之證據。
    (2)警察為維持交通秩序，依法執行職務，立場應是客觀公正，且與受處分人素不
    相識，亦無宿怨，就常理論，應無設詞誣攀之理，就本案言，亦無舉發人故為設
    詞誣攀之合理可疑事證存在。(3)警員既係尾隨而至，違規地點距離攔檢地點達五
    個紅綠燈，在事理上，此涉及抗告人及舉發人車速及當時交通情況，無法依此推
    論抗告人無違規行為。(4)抗告人所舉警察因取締違規招致民怨一節，時下輿論固
    多有評論之處。然就本件言，如係舉發人執勤態度引起抗告人不滿，則與抗告人
    違規行為是否成立無關。本件既無其他具體事證足以推翻上開證據，原處分機關
    依上開規定裁處抗告人，原審法院據以駁回異議，並無不當。本件抗告為無理由
    ，應予駁回。
四、據上論結，應依道路交通案件處理辦法第二十六條，刑事訴訟法第四百十二條，
    裁定如主文。
中      華      民      國      九十二     年     六      月    十二    日
                                臺灣高等法院臺中分院刑事第四庭
                                      審判長法  官  洪  耀  宗
                                            法  官  江  德  千
                                            法  官  劉  登  俊
右正本證明與原本無異。
不得再抗告。
                                            書記官  鄧  智  惠
中      華      民      國      九十二     年     六      月    十三    日
                                                                        Ｒ


司法院資訊處製作；財團法人民間司法改革基金會備份。
